臺灣屏東地方法院民事判決　　　　　　　95年度勞訴字第20號
原　　　告　壬○○
　　　　　　　　　　　　號
原　　　告　亥○○
原　　　告　庚○○
　　　　　　　　　　　　號
原　　　告　乙○
　　　　　　　　　　　　號
原　　　告　癸○○
原　　　告　寅○○
原　　　告　甲○○
原　　　告　己○○
原　　　告　卯○○
原　　　告　辰○○
原　　　告　丁○○
原　　　告　丙○○
原　　　告　未○○
原　　　告　子○○
　　　　　　　　　　　　號
原　　　告　辛○○
原　　　告　巳○○
原　　　告　戊○○
前列十七人共同
訴訟代理人　施旭錦律師
前列十七人共同
訴訟代理人　陳炳彰律師
被　　　告　致中鋼鐵股份有限公司
法定代理人　申○○
訴訟代理人　趙建華律師
複代理人　　葉銘進律師
當事人間給付資遣費事件，本院於民國九十五年十一月三十日言
詞辯論終結，判決如下：
    主  文
被告應給付原告壬○○新台幣貳萬參仟零玖元，及自民國九十五
年十二月十二日起至清償日止，按年息百分之五計算之利息。
被告應給付原告亥○○新台幣壹萬柒仟陸佰貳拾捌元，及自民國
九十五年十二月十二日起至清償日止，按年息百分之五計算之利
息。
被告應給付原告庚○○新台幣貳拾伍萬陸仟玖佰玖拾玖元，及自
民國九十五年十二月十二日起至清償日止，按年息百分之五計算
之利息。
被告應給付原告乙○新台幣壹拾捌萬捌仟柒佰壹拾壹元，及自民
國九十五年十二月十二日起至清償日止，按年息百分之五計算之
利息。
被告應給付原告癸○○新台幣壹拾壹萬零伍佰玖拾陸元，及自民
國九十五年十二月十二日起至清償日止，按年息百分之五計算之
利息。
被告應給付原告寅○○新台幣捌萬陸仟參佰參拾參元，及自民國
九十五年十二月十二日起至清償日止，按年息百分之五計算之利
息。
被告應給付原告甲○○新台幣壹拾萬柒仟參佰伍拾捌元，及自民
國九十五年十二月十二日起至清償日止，按年息百分之五計算之
利息。
被告應給付原告己○○新台幣壹拾肆萬零玖佰肆拾元，及自民國
九十五年十二月十二日起至清償日止，按年息百分之五計算之利
息。
被告應給付原告卯○○新台幣貳拾貳萬參仟參佰伍拾捌元，及自
民國九十五年十二月十二日起至清償日止，按年息百分之五計算
之利息。
被告應給付原告辰○○新台幣玖萬肆仟柒佰柒拾捌元，及自民國
九十五年十二月十二日起至清償日止，按年息百分之五計算之利
息。
被告應給付原告丁○○新台幣壹拾壹萬肆仟肆佰貳拾貳元，及自
民國九十五年十二月十二日起至清償日止，按年息百分之五計算
之利息。
被告應給付原告丙○○新台幣壹拾萬捌仟參佰陸拾陸元，及自民
國九十五年十二月十二日起至清償日止，按年息百分之五計算之
利息。
被告應給付原告未○○新台幣壹拾肆萬零玖佰肆拾元，及自民國
九十五年十二月十二日起至清償日止，按年息百分之五計算之利
息。
被告應給付原告子○○新台幣壹拾壹萬玖仟參佰參拾參元，及自
民國九十五年十二月十二日起至清償日止，按年息百分之五計算
之利息。
被告應給付原告辛○○新台幣壹拾貳萬肆仟參佰貳拾捌元，及自
民國九十五年十二月十二日起至清償日止，按年息百分之五計算
之利息。
被告應給付原告巳○○新台幣玖萬陸仟陸佰零肆元，及自民國九
十五年十二月十二日起至清償日止，按年息百分之五計算之利息
。
被告應給付原告無順禮新台幣玖萬陸仟陸佰零肆元，及自民國九
十五年十二月十二日起至清償日止，按年息百分之五計算之利息
。
訴訟費用由被告負擔。
本判決得假執行；但被告如於執行標的物拍定、變賣前，分別以
新台幣貳萬參仟零玖元、壹萬柒仟陸佰貳拾捌元，貳拾伍萬陸仟
玖佰玖拾玖元、壹拾捌萬捌仟柒佰壹拾壹元、壹拾壹萬零伍佰玖
拾陸元、捌萬陸仟參佰參拾參元、壹拾萬零柒仟參佰伍拾捌元、
壹拾肆萬零玖佰肆拾元、貳拾貳萬參仟參佰伍拾捌元、玖萬肆仟
柒佰捌拾捌元、壹拾壹萬肆仟肆佰貳拾貳元、壹拾萬捌仟參佰陸
拾陸元、壹拾肆萬零玖佰肆拾元、壹拾壹萬玖仟參佰參拾參元、
壹拾貳萬肆仟參佰貳拾捌元、玖萬陸仟陸佰零肆元玖、萬陸仟陸
佰零肆元為原告壬○○、亥○○、庚○○、乙○、癸○○、寅○○、甲○○、己○○、卯○○、辰○○、丁○○、丙○○、未○○、子○○、辛○○、巳○○、戊○○供擔保後，得免為假執行
。
    事實及理由
壹、程序方面：
    按訴狀送達後，原告不得將原訴變更或追加他訴。但減縮應
  　受判決事項之聲明者，或不甚礙被告之防禦及訴訟之終結者
    ，不在此限。被告於訴之變更或追加無異議，而為本案之言
    詞辯論者，視為同意變更或追加。民事訴訟法第255 條第1
    項第3 、7 款及同條第2 項分別定有明文。本件原告原主張
    兩造僱傭契約終止日，為95年6 月30日，並以此計算原告之
    資遣費、預告期間工資、特休假工資及退休金提繳不足之請
    求及法定利息，嗣於訴狀送達後，減縮聲明如附表之金額及
    自起訴狀繕本送達翌日起至清償日止，按年息百分之五計算
    之利息（契約終止日為95年6 月24日），於被告防禦及訴訟
    終結無礙，被告不為異議而為言詞辯論，揆諸上揭說明，為
    法之所許，合先敘明。
貳、實體方面：
一、原告主張：
（一）原告為被告之受僱人，與被告間有僱傭關係存在，係屬勞
      動基準法所規定之勞動契約，原告等人之到職日、平均工
      資分別如附表所示。惟被告於民國（下同）95年6 月24日
      突然停工，並告知原告等人稱公司已轉讓他人，受讓人將
      另行新設公司僱用原告。嗣於95年6 月30日，被告無預警
      將原告等人全部退保，原告請求被告發給資遣費，然經屏
      東縣政府勞工局調解仍未成立，原告遂提起本件訴訟。
（二）原告請求給付項目及請求權基礎：1 、資遣費（附表1- 1
      ）：（1） 原告壬○○、蘇興源部分：原告壬○○到職日
      為95年1 月13日，原告蘇興源到職日為94年12月29日，均
      為94年7 月1 日勞工退休金條例施行後到職，故應適用勞
      退新制。其資遣費之計算依勞工退休金條例第12條規定，
      其資遣費由雇主按其工作年資，每滿一年發給二分之一個
      月之平均工資，未滿一年者，以比例計給；最高以發給六
      個月平均工資為限，不適用勞基法第十七條之規定。（2
      ） 原告庚○○、乙○、癸○○、寅○○、甲○○、己○○、卯○○、辰○○、丁○○、丙○○、未○○、子○○
      、辛○○、巳○○、戊○○十五人部分：原告等十五人為
      勞退新制施行前已服務於被告事業單位，又被告未曾以書
      面徵詢渠等選擇勞退新舊制，故依勞工退休金條例第9 條
      第1 項規定，勞工屆期未選擇者，自本條例施行之日起繼
      續適用勞基法之退休金規定。又依同條例第12條第3 項規
      定，選擇繼續適用勞動基準法退休金規定之勞工，其資遣
      費依同法第十七條規定發給。而依勞動基準法第17條規定
      雇主終止勞動契約者，應依左列規定發給勞工資遣費：一
      、在同一雇主之事業單位繼續工作，每滿一年發給相當於
      一個月平均工資之資遣費。二、依前款計算之剩餘月數，
      或工作未滿一年者，以比例計給之，未滿一個月者以一個
      月計。經查，被告於95年6 月24日終止勞動契約，又原告
      之到職日、平均工資、資遣基數均如附表1-1 所示。2 、
      預告期間工資（附表1-2） ：依勞動基準法第16條第1項
      之規定，雇主依第十一條規定終止勞動契約者，其預告期
      間依左列各款之規定：一、繼續工作三個月以上一年未滿
      者，於十日前預告之。二、繼續工作一年以上三年未滿者
      ，於二十日前預告之。三、繼續工作三年以上者，於三十
      日前預告之。又依同條第3 項規定，雇主未依第一項規定
      期間預告而終止契約者，應給付預告期間工資。原告爰依
      上揭規定請求被告給付預告期間工資，計算方式如附表1-
      2 所示。3 、特休假未休工資（附表1-3） ：依勞動基準
      法第38條第1 項第1 款之規定，勞工在同一雇主或事業單
      位，繼續工作滿一定期間者，每年應依左列規定，給予特
      別休假，：一、一年以上三年未滿者七日。又依同法第39
      條規定，第三十八條所定之特別休假，工資應由雇主照給
      ，雇主經徵得勞工同意於休假日工作者，工資應加倍發給
      。原告爰依上揭規定請求被告給付特休假未休工資，計算
      方式如附表1-3 所示。4 、退休金提繳不足（附表1-4
      ）：原告壬○○於95年1 月13日到職，應適用勞工退休金
      條例，而依該條例第14條第1 項規定，雇主每月負擔之勞
      工退休金提繳率，不得低於勞工每月工資百分之六。而原
      告壬○○之平均工資為30,579元，月提繳工資應為31,800
      元（第23級），然被告竟低報原告壬○○工資為15,840元
      ，以此計算提繳不足金額為5, 171元。5 、溢扣勞健保費
     （ 附表1） ：原告庚○○、乙○投保金額為42,000元，每
      月應自付之勞保費為546 元，健保費為1,719 元，係由被
      告從原告薪資代扣後繳付，惟被告竟有溢扣情事，溢扣情
      形詳如附表1 （各為44,906元），茲爰依不當得利法律關
      係請求被告返還。
（三）以上有原告提出之應給付金額一覽表、資遣費計算表、預
      告期間工資計算表、特休假工資計算表、退休金提繳不足
      計算表各乙張，溢扣勞健保費計算表二張，薪資表影本乙
      件、兩造平均工資對照表乙件、屏東縣政府勞工局協調會
      議紀錄影本三件、投保資料表影本九件等為證。
（四）聲明：1 、被告應給付原告如附表1 「應給付總額」欄所
      示之金額及均自起訴狀繕本送達翌日起，按週年利率百分
      之五計算之利息。2 、訴訟費用由被告負擔。3 、原告願
      供擔保，請准宣告假執行。
二、被告抗辯：
（一）被告公司原轄之工廠，為屏東廠（設屏東市○○○路○段
      62 2號），及萬丹廠（設屏東縣萬丹鄉○○村○○路100
      號），本件原告係任職於屏東廠之員工，被告所轄之屏東
      廠，因廠房租用到期以及股東間協議，原股東酉○○先生
      等人將於屏東廠原址另設立同洋貿易有限公司之緣故，原
      在被告公司該廠之員工，因同洋公司接受其在新創之公司
      繼續任職，因此被告未強制要求原告等回萬丹廠繼續工作
      ，此除有被告公司與同洋公司之協議外，被告公司並在95
      年6 月底告知原告等人，請其選擇是繼續在原地同洋公司
      就業或回萬丹廠工作，此有戌○○及丑○○先生在場聽聞
      被告宣示該事實可證。原告等選擇在同洋公司就業，故於
      95年6 月底，同洋公司酉○○女兒簡珮庭即通知被告公司
      ，請將原告等人之勞健保申辦退保，而由同洋公司接續，
      故被告即於95.06.30為原告等人申辦退保，詎同洋公司未
      依協議對原告等人申辦勞健保事宜，而原告等當時仍屬被
      告公司之員工，被告為原告等人之權益乃在95年7 月10
      日再為原告等人辦理勞健保。
（二）被告於95.06.30停止原告等人之勞、健保係因同洋公司通
      知原告等願就任該公司，因而原告等之勞健保由同洋公司
      接續申保，是原告稱被告因終止勞動契約，故才停止其勞
      健保，實倒果為因。蓋若被告已終止雙方之勞動契約，雙
      方即無任何關係，被告何必於95.07.10再為原告等申辦勞
      、健保。何況在95年7 月間，兩造一再商討原告等之工作
      事宜，因雙方意見紛歧，致無結論，此有原告95.07.21、
      及95.07.27通知原告等之書面函件可證。如被告已在95.0
      6. 24 終止兩造間之勞動契約，豈會有雙方之協調會議？
（三）關於因屏東廠關閉原告等人之工作問題，兩造在95年7 月
      間一直協商解決辦法，被告從未對原告表示要資遣之意思
      ，雙方在屏東縣政府勞工局進行勞資爭議協調時，被告亦
      一再作同樣之表示，若原告等人無意在同洋公司上班者，
      則請其回萬丹廠工作。嗣被告於95年7 月21日、95年7 月
      27日通知原告等人，請其回萬丹廠工作，唯原告等人仍未
      依通知期限到萬丹廠工作，被告不得已，始依勞動基準法
      第12條第1 項第6 款之規定，將被告等人解僱。
（四）原告卯○○、甲○○、乙○、丁○○於95.06.28至95.06.
      30尚向被告申請加班費，寅○○上班之記錄為95.06.30，
      原告庚○○、癸○○、亥○○在95年7 月份尚有支領被告
      公司之薪資之事實，95.08.01原告卯○○本人並代表其他
      原告與被告開協議會議，卯○○要求被告支付95.06.27至
      95.08.01之薪資，原告始願到萬丹廠工作，有當日之會議
      記錄可證，是被告並未於95.06.24終止兩造之勞動契約，
      事證甚明。 茲因原告無正常理由，一直拒絕到萬丹廠上
      班工作，被告不得已，始於95.08.01之協調會結束後，即
      發公告將原告人即日解僱，故原告等係因曠職多日，被告
      才依勞動基準法第12條第1 項第6 款之規定，終止兩造間
      之勞動契約，原告既非因資遣緣故離職，實無請求被告給
      付資遣費之理。
（五）依勞動基準法第18條第1 款之規定，勞工無正當理由曠職
      逾三日者，雇主終止勞動契約時，勞工不得請求資遣費。
      本件被告請求原告回萬丹廠工作係因公司營運上之需要，
      並非無故關廠，且萬丹廠之地點距屏東廠之地點路程不足
      兩公里，原告等之工作地點雖略有更動，但並不妨礙原告
      等人上班作息，是原告實無理由抗爭，尤其被告從未要資
      遣原告等人，原告等人執意不到萬丹鄉上班致被解僱，以
      此為由請求被告給付資遣費，洵無所據。
（六）以上有原告提出之契約書影本乙份、勞工保險退保申請表
      影本二份、原告公司函影本乙份、加班申請單影本三份、
      打卡表影本乙份、七月份上期薪資影本二份、舊廠員工調
      解會議記錄及員工解雇公告影本各乙份等為證。
（七）聲明：1 、請求判決駁回原告之訴。2.如受不利判決，請
      准供擔保免假執行。3、 訴訟費用由原告負擔。
三、兩造不爭執之事實：
（一）原告壬○○等十七人原任職於被告公司，於九十五年六月
      廿四日遭被告公司終止勞動契約。
（二）原告等人任職原告公司之平均工資如原告96年1 月26日減
      縮聲明狀給付計算表所載。
（三）原告96年1 月26日減縮聲明狀給付計算表所載之資遣費、
      預告工資、特休假工資、退休金提繳不足、溢扣勞健保費
      計算之金額無誤。
四、兩造爭執之事項：
（一）原告得否主張終止勞動契約？被告公司得否主張終止勞動
      契約？
（二）原告得否請求被告公司給付資遣費、預告工資、特休假工
      資、退休金提繳不足、溢扣勞健保費？
五、本院之判斷：茲就兩造上開爭執之事項，審酌如下：
（一）原告得否主張終止勞動契約？被告公司得否主張終止勞動
      契約？孰者為是？爰合併審酌之：
  1 、原告主張被告於95年6 月24日突然停工，並告知原告等人
      稱公司已轉讓他人，受讓人將另行新設公司僱用原告。嗣
      於95年6 月30日，被告無預警將原告等人全部退保，兩造
      勞動契約顯然已於95年6 月24日終止；被告則以：原告無
      正常理由，一直拒絕到萬丹廠上班工作，被告不得已，始
      於95.08.01之協調會結束後，即發公告將原告人即日解僱
      ，故原告等係因曠職多日，被告才依勞動基準法第12條第
      1 項第6 款規定，終止兩造間之勞動契約等語作為抗辯。
  2 、經查：（1） 被告雖又辯稱：被告公司在95年6 月底有告
      知原告等人，請其選擇是繼續在原地同洋公司就業或回萬
      丹廠工作，被告公司董事戌○○及經理丑○○先生在場聽
      聞被告宣示云云；然據證人戌○○到庭證稱：被告公司董
      事長（申○○）約在6 月23日左右有向員工寅○○、丑○○等人說如果不到屏東廠，可以到萬丹廠工作，我看到的
      是董事長跟這二個人說，沒有集體宣布，當時寅○○沒有
      當場決定。被告公司被告公司在95年6 月23日以後（即24
      日起）停工，並沒有公布屏東廠的員工可以到萬丹廠工作
      等語。次據證人丑○○證稱：95年6 月23日當天董事長有
      要伊問原告寅○○是要在新廠（萬丹廠）或舊廠（屏東廠
      ）工作，只有要伊問寅○○的意思而已，因寅○○是我親
      戚，但他並沒有給伊答覆。屏東廠有停工，但被告公司並
      沒有公告屏東舊廠員工可選擇到萬丹新廠工作或辦理退休
      ，等語以觀，足見被告公司雖然停工；惟並未正式公告通
      知原告等可選擇到萬丹廠繼續上班。（2） 依據被告公司
      與訴外人酉○○之協議書，其中備註第二條記載：「95年
      7 月1 日起屏東廠員工所有一切事項（含薪資、安全）由
      乙方（即酉○○、李榮元、簡安闖三人）負責。」等語。
      又被告公司在95年6 月30日將原告等人全部退保之事實，
      此經被告公司辦理人事、總務員工午○○證稱屬實，且其
      並稱被告公司並無公告員工之出路（指可到萬丹廠工作）
      ，原告等之薪資，是領到95年6 月24日等語。再者，被告
      公司對自95年6 月24日起停止原告等工作之事實，亦不爭
      執。由上情以觀，足證被告公司係自95年6 月24日停止原
      告等之工作，並有終止雙方勞動契約之意。（3） 依據證
      人酉○○到庭證稱：「當時在簽立協議書時，我還沒有決
      定是否要原班僱用屏東廠的員工，我在95年6月初時已經
      在招募新的員工，後來是因為原告等人自動降價，所以才
      開始僱用原告等人。」等語，並證稱：屏東廠停工後，被
      告公司並未與其討論過屏東廠員工之去留，又因尚未確定
      要用同洋公司或新設公司經營屏東廠，所以勞、健保仍由
      被告公司名義繼續投保，伊自95年7 月14日才決定開始雇
      用原告等語，足見被告公司並未與要另行成立同洋公司之
      酉○○達成續僱原告等人之協議，其未經預告，即逕自片
      面終止原告等人勞動契約甚明。則被告公司辯以曾與同洋
      公司協商原告等工作問題，並謂同洋公司願意承接屏東廠
      現職員工云云，即非實在。（4） 被告公司係因未合法資
      遣原告，原告始向屏東縣政府勞工局尋求協助，經勞工局
      介入，被告公司方同意出面處理，此有屏東縣政府函附95
      年7 月26日起之勞資爭議協調會議紀錄可憑（見卷第34至
      39頁），此後，縣府協調未成，被告因恐未經合法資遣，
      為求補救，乃於95年8 月1 日召開舊廠員工調解會議（見
      卷第98頁會議紀錄），並以資遣費過高，被告公司無法接
      受為由，旋於當日以原告等曠職三日以上公告解雇（見卷
      第99頁），遂其終止勞動契約之合法化；惟此反足證明被
      告公司違法解雇之事實。（5） 至被告公司辯稱原告卯○○、甲○○、乙○、丁○○、寅○○、庚○○、癸○○、
      亥○○等人尚有支領被告公司七月份薪資，認為被告並未
      於95年6 月24日終止兩造之勞動契約云云，然查：原告卯
      ○○、甲○○、乙○、丁○○申請95年6 月28日至95年6
      月30日加班費，及原告庚○○、癸○○、亥○○在96年7
      月支領薪資，係因在95年6 月底被告公司要求上揭原告幫
      忙整理屏東廠機器，以便點交給買受人酉○○，原告卯○○等人因而就整理期間工作請領工資，並非請領七月份薪
      資，而原告之薪資確只領到95年6 月24日之事實業經被告
      公司承辦人事、總務員工午○○證稱屬實。由是足證被告
      公司確實已於95年6 月24日終止兩造間之勞動契約，方未
      發放原告七月份薪資，被告上開所辯，要無足採。
  3、 綜上，原告主張被告公司未經預告，而於於95年6 月24日
      終止兩造間之勞動契約，且無讓原告選擇回萬丹廠工作之
      事實，應堪採信。被告抗辯原告等無正常理由，拒絕到萬
      丹廠上班工作，被告始於95.08.01之協調會結束後，即發
      公告以原告等曠職多日，依勞動基準法第12條第1 項第6
      款之規定，合法終止兩造間之勞動契約云云，即非可採。
（二）原告得否請求被告公司給付資遣費、預告工資、特休假工
      資、退休金提繳不足、溢扣勞健保費？
   1、資遣費部分：按「雇主依前條規定終止勞動契約者，應依
      左列規定發給勞工資遣費：一、在同一雇主之事業單位繼
      續工作，每滿一年發給相當於一個月平均工資之資遣費。
      二、依前款計算之剩餘月數，或工作未滿一年者，以比例
      計給之。未滿一個月者以一個月計。」勞動基準法第17條
      定有明文。本件原告主張：（1） 原告壬○○、蘇興源部
      分：原告壬○○到職日為95年1 月13日，原告蘇興源到職
      日為94年12月29日，均為94年7 月1 日勞工退休金條例施
      行後到職，故應適用勞退新制。其資遣費之計算依勞工退
      休金條例第12條規定，其資遣費由雇主按其工作年資，每
      滿一年發給二分之一個月之平均工資，未滿一年者，以比
      例計給；最高以發給六個月平均工資為限，不適用勞基法
      第十七條之規定。（2） 原告庚○○、乙○、癸○○、寅
      ○○、甲○○、己○○、卯○○、辰○○、丁○○、丙○○、未○○、子○○、辛○○、巳○○、戊○○十五人部
      分：原告等十五人為勞退新制施行前已服務於被告事業單
      位，又被告未曾以書面徵詢渠等選擇勞退新舊制，故依勞
      工退休金條例第9 條第1 項規定，勞工屆期未選擇者，自
      本條例施行之日起繼續適用勞基法之退休金規定。又依同
      條例第12條第3 項規定，選擇繼續適用勞動基準法退休金
      規定之勞工，其資遣費依同法第十七條規定發給。被告於
      95年6 月24日終止勞動契約，又原告之到職日、平均工資
      、資遣基數均如附表1-1 所示。
   2、預告期間工資部分（附表1-2） ：原告主張依勞動基準法
      第16條第1 項之規定，雇主依第十一條規定終止勞動契約
      者，其預告期間依左列各款之規定：一、繼續工作三個月
      以上一年未滿者，於十日前預告之。二、繼續工作一年以
      上三年未滿者，於二十日前預告之。三、繼續工作三年以
      上者，於三十日前預告之。又依同條第3 項規定，雇主未
      依第一項規定期間預告而終止契約者，應給付預告期間工
      資。原告爰依上揭規定請求被告給付預告期間工資，計算
      方式如附表1- 2所示。
   3、特休假未休工資（附表1-3） ：原告主張依勞動基準法第
      38條第1 項第1 款之規定，勞工在同一雇主或事業單位，
      繼續工作滿一定期間者，每年應依左列規定，給予特別休
      假：一、一年以上三年未滿者七日。又依同法第39條規定
      ，第三十八條所定之特別休假，工資應由雇主照給，雇主
      經徵得勞工同意於休假日工作者，工資應加倍發給。原告
      爰依上揭規定請求被告給付特休假未休工資，計算方式如
      附表1-3 所示。
   4、退休金提繳不足（附表1-4） ：原告壬○○於95年1 月13
      日到職，應適用勞工退休金條例，而依該條例第14條第1
      項規定，雇主每月負擔之勞工退休金提繳率，不得低於勞
      工每月工資百分之六。而原告壬○○之平均工資為30,579
       元 ，月提繳工資應為31,800元（第23級），然被告竟低
      報原告壬○○工資為15,840元，以此計算提繳不足金額為
      5, 171元。
   5、溢扣勞健保費（附表1） ：原告庚○○、乙○投保金額為
      42,000元，每月應自付之勞保費為546 元，健保費為1,71
      9 元，係由被告從原告薪資代扣後繳付，惟被告竟有溢扣
      情事，溢扣情形詳如附表1 （各為44,906元），茲爰依不
      當得利法律關係請求被告返還。
   6、原告上開主張之請求權依據及如附表1 至1 －4 給付計算
      表所載之資遣費、預告工資、特休假工資、退休金提繳不
      足、溢扣勞健保費計算之金額，已為被告所不爭執，應認
      原告之主張為真正。
六、基上所述，本件原告主張依據上開勞動基準法、勞工退休金
    條例及民法不當得利等法律關係，請求依附表1 至1 －4 計
    算表所載之資遣費、預告工資、特休假工資、退休金提繳不
    足、溢扣勞健保費計算之金額，給付如附表1 「「應給付總
    額」欄所示之金額及均自起訴狀繕本送達翌日（95年12月12
    日）起，按週年利率百分之五計算之利息，均屬有據，應予
    准許。
七、本判決命被告對原告等十七人所為給付之金額均未逾50萬元
    ，應依職權宣告准予假執行；原告陳明願供擔保，聲請宣告
    假執行，即無必要。被告陳明願供擔保請准免為假執行，經
    核均無不合，爰分別酌定相當之擔保金額准許之。
八、兩造其餘攻擊或防禦方法，及未經援用之證據，經本院斟酌
    後，認為均不足以影響本判決之結果，爰不逐一論駁，併此
    敘明。
九、結論：本件原告之訴為有理由，依民事訴訟法第78條、第38
    9 條第1 項第5 款、第390 條第2 項、第392 條第2 項、第
    3 項，判決如主文。
中　　華　　民　　國　　96　　年　　12　　月　　14　　日
                  民事第二庭  法　官　胡晏彰
正本係照原本作成。
如對判決上訴，須於判決送達後20日內向本院提出上訴狀，其未
表明上訴理由者，應於提出上訴後20日內向本院補提理由書狀（
均須按他造當事人之人數附繕本）。
                              書記官  顏子仁
中　　華　　民　　國　　96　　年　　12　　月　　14　　日
